【裁判字號】    95,抗,206
【裁判日期】    950223
【裁判案由】    假扣押
【裁判全文】
臺灣高等法院民事裁定                   95年度抗字第206號
抗  告  人  宗楊開發工程有限公司
                        號1樓.
法定代理人  甲○○
上列抗告人與相對人全暐企業有限公司間假扣押事件，對於中華
民國94年12月9日臺灣新竹地方法院94年度裁全字第2480號裁定
，提起抗告，本院裁定如下：
    主  文
抗告駁回。
抗告訴訟費用由抗告人負擔。
    理  由
一、按債權人就金錢請求或得易為金錢請求之請求，欲保全強制
    執行聲請假扣押，如就債務人所應受之損害，已供法院所定
    之擔保者，法院得予准許，民事訴訟法第522條第1項、第52
    6條第2項定有明文。又，假扣押為保全程序而非確定私權之
    訴訟程序，請求及假扣押之原因雖應釋明，或由債權人就債
    務人所應受之損害，供法院所定之擔保以代釋明，但債權人
    本案債權是否確實存在，則非保全程序所應審認之事項，此
    觀民事訴訟法第526條之規定自明 （最高法院61年度台抗字
    第589號判例意旨參照）。又按法院定擔保金額所為假扣押
    之裁定，該擔保金額之多寡應如何認為相當，原屬法院職權
    裁量之範圍，非當事人所得任意指摘；且該擔保金係擔保債
    務人因不當假扣押執行所受之損害，故法院定擔保金額時，
    自應斟酌該債務人因假扣押執行可能遭受之損害，以為衡量
    之標準，非以債權額為依據（最高法院88年度台抗字第556
    號、92年度台抗字第480號裁判裁判意旨參照）。
二、經查，本件相對人（即債權人）主張：抗告人向伊購買建築
    鋼料H型鋼，並委請伊施作「鋼棧橋及構台工程」，伊已依
    約如數交付並依抗告人指示施工完畢，抗告人尚積欠伊工程
    款及鋼料貨款共計新台幣（以下同）5,484,389元，因屢經
    催討，仍未獲清償，倘不即時採取保全措施，則伊債權恐有
    日後不能執行或甚難執行之虞，為此聲請於5,484,389元債
    權金額範圍內為假扣押等情，業據提出存證信函、請款單等
    件（均為影本）為證（見原法院卷5-8頁），以釋明兩造間
    有金錢之債權債務關係存在，且相對人亦具狀陳明願供擔保
    以補釋明之不足，此有假扣押聲請狀在卷足憑（見原法院卷
    2-3頁），是原裁定依首開規定，命相對人提供1,830,000元
    之擔保金額供擔保後得就抗告人之財產，於5,484,389元債
    權金額範圍內為假扣押，於法有據，並無不當。
三、抗告意旨雖以：依相對人所提出之全暐倉庫進出用料簽收單
    記載簽收日期為95年11月28日，該簽收單顯然係偽造，且相
    對人係伊之協力廠商，因相對人擅自使用經焊接、未送交檢
    驗合格之材料進場，復擅自停工，使伊遭業主解除契約，並
    致伊無法依約請求業主賣回棧橋及構台材料，亦不能請求棧
    橋及構台拆除費用，略估此部分之損害至少20,410,200 元
    ，原法院核定相對人預供擔保金1,830,000元，與伊所受損
    害相距懸殊，容有未洽，請求廢棄原裁定，並酌定5,484,
    389元為適當之擔保金等語，但此均屬實體抗辯事由，應待
    本案解決之問題，至於抗告人因相對人違約所造成之損害及
    本件假扣押之債權金額，均非相對人不當假扣押所致之損害
    ，自非法院衡定擔保金之標準，揆諸首揭說明，抗告人之主
    張，或非本件保全程序中法院所得審究之事項，或非其所得
    任意指摘，抗告人據以對原裁定聲明不服，求予廢棄，為無
    理由，應予駁回。
據上論結本件抗告為無理由，爰裁定如主文。
中    華    民    國    95    年    2     月   23     日
                  民事第十五庭審判長法  官 黃騰耀
                                    法  官 黃國永
                                    法  官 李媛媛
正本係照原本作成。
本裁定除以適用法規顯有錯誤為理由，並經本院許可外，不得再
抗告。如提起再抗告，應於收受後10日內委任律師為訴訟代理人
向本院提出再抗告狀。並繳納再抗告費新台幣1000元。
中    華    民    國    95    年    2     月    23    日
                                    書記官 秦仲芳


司法院資訊處製作；財團法人民間司法改革基金會備份。
